臺灣桃園地方法院刑事判決　　　　　　　　　　　　　八十九年度訴字第六九一號
　　公　訴　人　臺灣桃園地方法院檢察署檢察官
　　被　　　告　戊○○
　　　　　　　　丁○○
　　共　　　同
　　選任辯護人　丙○○律師
右列被告因違反毒品危害防制條例案件，經檢察官提起公訴（八十九年度偵字第一九
七五號），本院判決如左：
    主  文
戊○○共同連續販賣第一級毒品，累犯，處無期徒刑，褫奪公權終身；扣案之第一級
毒品海洛因貳拾參包，合計淨重拾貳點陸公克，沒收銷燬之；另扣案之ＮＯＫＩＡ牌
行動電話壹支、空塑膠袋柒拾伍個、電子秤壹個沒收。未扣案販賣第一級毒品海洛因
所得新臺幣伍拾肆萬元沒收之，如全部或一部不能沒收時，以其財產抵償之。
丁○○共同連續販賣第一級毒品，累犯，處無期徒刑，褫奪公權終身；扣案之第一級
毒品海洛因貳拾參包，合計淨重拾貳點陸公克，沒收銷燬之；另扣案之ＮＯＫＩＡ牌
行動電話壹支、空塑膠袋柒拾伍個、電子秤壹個沒收。未扣案販賣第一級毒品海洛因
所得新臺幣伍拾肆萬元沒收之，如全部或一部不能沒收時，以其財產抵償之。
    事  實
一、戊○○、丁○○二人曾於民國八十三年年間因違反肅清煙毒條例案件，經臺灣桃
    園地方法院於八十四年六月十六日以八十三年度訴字第一二八四號分別判處有期
    徒刑三年六月、三年四月確定，戊○○與丁○○分別於八十七年一月三日、八十
    七年二月十五日縮短刑期假釋期滿，視為執行完畢。二人竟均仍不知悔改，共同
    基於概括之犯意聯絡，自八十八年六月間某日起，先由戊○○向一名姓名年籍不
    詳之「劉」姓男子，以每錢新臺幣（下同）二萬元之價格，在桃園縣中壢市育達
    商職校門口前交易，購入第一級毒品海洛因，再以每○點一公克，一千元之價格
    出售他人。其販賣之方式為先將購入之第一級毒品海洛因，以吸管分裝成重量不
    一，並分別標示代號，不同代號代表不同之價錢，如毛重○點八公克標示、毛
    重○點九公克標示、毛重一公克標示、毛重一點二公克標示、毛重一點三
    公克標示、毛重二點二公克標示半、其餘尚有二點五公克、三公克、○點五公
    克不等大小之包裝，每包外袋上標示之代、代、代、代、代等編號，
    代號表示出售之價格分別為一千元、二千元、三千元、四千元、五千元等不同之
    價格。計每錢二萬元之海洛因購入後，可轉賣三萬七千餘元。戊○○將所購入之
    第一級毒品海洛因分裝完畢後，須要購買毒品之人，以其所有之0000000
    000號行動電話聯絡，約定交易之數量後，再由購毒之客人，至桃園縣中壢市
    ○○路○段一一七號其二人之住家樓下等候，由丁○○負責下樓交貨。丁○○為
    掩人耳目，通常會手抱小狗，佯裝遛狗。二人以此方式，連續販賣第一級毒品海
    洛因予甲○○一百八十次，每次三千元，合計販賣所得五十四萬元。嗣於八十九
    年一月二十六日，甲○○因案遭警查獲，而以前開電話向戊○○佯稱購買三千元
    第一級毒品海洛因，雙方約定於當日二十二時許在上址交貨。埋伏之警方隨甲○○一同前往，果於二十二時三十分許，丁○○手抱小狗由上址下樓來，並手握毛
    重一公克外袋標示（淨重○點三九公克）之第一級毒品海洛因，另現金三千元
    ，而當場查獲，致未得逞。警員並隨即上樓逕行搜索，當場查獲戊○○，並於現
    場扣得如附表所示之物。
二、案經桃園縣警察局桃園分局報告臺灣桃園地方法院檢察署檢官偵查起訴。
    理  由
一、訊據被告戊○○、丁○○均矢口否認犯行，被告戊○○辯稱：甲○○打電話給他
    是要借錢，只告訴他過來再說，其當時已準備好三千元準備借甲○○，當時被告
    丁○○因反對其施用毒品，加上朋友到家中，二人因而吵架，拿著他的外套就跑
    出去，丁○○不知其外套口袋內有海洛因一包及三千元，扣案的電子秤是用來秤
    買回的毒品量是否足夠，警訊時被刑求，所言不實在云云；被告丁○○辯稱：因
    看不慣戊○○的朋友來家裡吸毒而爭吵，吵架後，拿了一包海洛因抓在手上往外
    衝，後戊○○將毒品搶回去，因心情不好，拿起沙發上戊○○之外套套上，下去
    遛狗，到樓下時，發現外套的口袋內有東西，因立即被四、五個人包圍，所以將
    口袋內東西，取出放在手掌上；警訊時亦遭警方刑求云云。惟查：
  （一）右揭犯罪事實，業據證人甲○○於警訊時指明在卷。且被告戊○○於警訊時
        供稱：有販賣海洛因，都是由對方打我的行動電話0000000000與
        我連絡，並談妥數量及金額，再由伊指定時間及地點，進行交易，海洛因每
        ○點一公克一千元。以及警方於八十九年一月二十六日二十二時二十分，在
        中壢市○○路○段一一七號前逮捕被告丁○○，是證人甲○○打電話連絡購
        買毒品後，吩咐被告丁○○攜帶毒品前往交易等情（參偵卷第七頁），核與
        證人甲○○於警訊時所陳述：「我持有之海洛英是向一名綽號阿田的男子購
        買，我都先以電話連絡戊○○電話0000000000，約定後，再前往
        桃園縣中壢市○○路○段一一七號他們家樓下，由其妻丁○○下樓給我，每
        次購買一小袋一公克，以三千元購得。」、「我向戊○○購買共一百八十次
        ，因我每天都要向他買，每次都以三千元，最後一次是八十九年一月二十五
        日十七時許，在桃縣中壢市○○路○段一一七號，向他購買。」（參偵卷第
        十五至十六頁），及查獲之員警乙○○等人於本院調查時結證：當日證人甲○○打電話給被告戊○○說要三千元，甲○○有告訴我們被告戊○○不會出
        面，與他接觸的人年約四十多歲女性、微胖、身高約一百五十幾公分，是被
        告戊○○的妻子出面交易，他習慣性抱隻小狗。查獲當天被告丁○○下來有
        抱隻小狗，並將毒品包在拳頭內等語（參本院八十九年六月十三日訊問筆錄
        ）之情節相符。參以證人甲○○於查獲當天即八十九年一月二十六日二十時
        為證人即警員乙○○等人查獲後，在警局打被告戊○○所使用之上開行動電
        話，向被告戊○○佯稱購買三千元第一級毒品，被告戊○○答以：好，過來
        拿等語。證人甲○○隨即與警員乙○○等人到達被告二人所居住之上開住處
        樓下等候，證人甲○○等人到達後，即以電話與被告戊○○聯繫已到達約定
        地點，不幾，果然被告丁○○手抱小狗，身著外套，手握外袋編號之第一
        級毒品一包下樓前來。過程與證人甲○○於警訊時所述之情節如出一轍，亦
        與被告戊○○於警訊時所供之情節相符合，因此，被告於警訊時所為之自白
        ，應可採信。此外，並有附表所示之物扣案可資佐證。且扣案之毒品之外袋
        上，確實分別標有、、、、等不同之編號，又不同編號之第一級
        毒品，均有不同之重量，核亦與證人甲○○於警訊時所述之情節相符，衡情
        一般人，如毒品係供自己施用，應無作如此細分之必要，袋上之編號，應如
        證人甲○○所述是價格之標示。被告如非為販賣各該毒品，何需將毒品分裝
        成不同之價格。綜合研判，被告二人，係由被告戊○○購買毒品後，被告戊○○先將買得之毒品，分裝成不同大小，標示不同價格，證人甲○○再以上
        開行動電話與之約定交易之數量及價格後，被告戊○○即與證人甲○○約在
        其夫妻二人住處樓下，由被告丁○○抱狗掩飾，下樓交易之方式，共同連續
        販賣毒品之犯行，事證明確，洵堪認定。
  （二）被告戊○○、丁○○雖各執上詞置辯，證人甲○○嗣於本院訊問時，亦附和
        其詞，惟查：
    １、本院向臺灣桃園看守所調閱被告戊○○於八十九年一月二十七日入所時之診
        療紀錄顯示，被告自述無內外傷，有臺灣桃園看守所附設勒戒處所新收收容
        人內外傷紀錄表附卷（參本院卷）可考，且質之證人即警員乙○○亦堅詞否
        認有刑求之情事，是被告辯稱其為警刑求，自白非出於任意性云云，即無可
        採。
    ２、被告丁○○亦辯稱於警訊時遭警刑求，自白非出於任意性云云。經查，被告
        丁○○於警訊時已矢口否認犯行，並未自白任何犯罪情事，是本件被告丁○○並未自白犯罪。此外，承辦之員警堅詞否認有刑求之事，而本院依職權向
        敏盛醫院調閱被告丁○○之當日診療紀錄顯示，被告丁○○於當日到醫院時
        ，向醫生主訴右手腕痛，且有嘔吐現象，醫生診療結果，被告丁○○右手腕
        無傷口（NO A/W W'd），無瘀血（no ecchymosis），醫囑單開立止吐藥、止
        痛、胃藥，有敏盛綜合醫院病歷表在卷可稽，是被告丁○○辯稱遭警刑求一
        事，亦無可採。
    ３、被告丁○○於警訊時對於查獲當日何以會手持毒品，並抱狗下樓一節，供稱
        ：不知道。（參偵卷第十一至十二頁），其後解到臺灣桃園地方法院檢察署
        時則供稱：「當天我與先生吵架，我說你要用我也要用，我拿著海洛因往樓
        下跑。」（參偵卷第三十四頁背面），第二次偵訊時供稱：「我是要下去遛
        狗，就拿一件衣服穿上，毒品是放在衣服內，我原本不知道，是警方查獲時
        ，我才知道衣服內有毒品。」（參偵卷第四十二頁）。嗣於本院調查時改稱
        ：伊於每日下午四、五點左右，固定時間下樓去溜狗；「案發當日因有朋友
        來家裡在用毒品，我就與他吵架。因我看不習慣他朋友來家裡吸毒，當日吵
        架後我拿了一包海洛因抓在手上往外衝，．．．後來鄭來抓我並把我東西搶
        回去，．．．我拿起沙發上我先生的外套套上，即下去遛狗，．．．，在下
        樓的時候，我發現外套的口袋內有東西，．．．。」（參本院八十九年六月
        十三日訊問筆錄），被告丁○○前後說詞不一，難以採信。而參諸被告戊○○於偵查中供稱：不知道被告丁○○欲往何處，被告丁○○身上所穿之衣服
        係伊所有，被告丁○○不知衣服內有毒品。本院調查時供稱：「當時丁○○
        跟我吵架，所以拿著我的外套跑出去，．．．」（參九十年三月十九日訊問
        筆錄）云云。果被告丁○○當時係因與被告戊○○吵架，隨手拿起被告戊○○之外套跑下樓外出，參以被告丁○○自承於每日下午四、五點會帶狗下樓
        遛躂，而案發當時已值夜間九時三十分許，依其生活作息，被告丁○○既已
        遛過狗，在盛怒之下，為何還會帶小狗下去遛躂。且被告丁○○所攜帶之毒
        品數量與證人甲○○所佯稱購買之毒品數量又相符合，足認被告丁○○當時
        所攜之毒品確係準備與證人甲○○交易之物，並非不小心穿錯衣服。
    ４．證人甲○○嗣雖亦附和被告等人之說詞，改稱當天是向被告戊○○借錢云云
        。但證人於本院調查時結證稱：當日打電話給被告戊○○說：田哥，三千元
        ，被告戊○○回稱：好，過來拿等語（參本院八十九年六月八日訊問筆錄）
        ，如果證人甲○○係向被告戊○○借錢，被告戊○○何以未與證人約定還錢
        時間，而是爽快的說「好，過來拿。」。又果證人甲○○是向被告戊○○借
        錢，被告戊○○立即表示同意，則顯見二人之交情非淺，則證人甲○○豈有
        因未借到錢而懷恨被告戊○○，乃至於向警員誣告被告戊○○販毒之情事。
        且被告戊○○與證人甲○○二人所述過去借款之事，亦多有齟齬，不相吻合
        。參諸查獲當天之情節推知，證人甲○○於警訊時所證述之情節，應較可採
        ，其嗣後改稱向被告戊○○借錢一節，應為迴護被告戊○○之詞，不足採信
        。
  （三）綜合上述，被告二人共同販賣第一級毒品之犯行，洵堪認定。
二、核被告二人販賣一百八十次第一級毒品海洛因予證人甲○○部分，核其等所為係
    犯毒品危害防制條例第四條第一項販賣第一級毒品罪；又被告二人於右揭查獲時
    、地販賣第一級毒品予證人甲○○，經警當場查獲而未得逞部分，所為係犯同條
    例第一項、第五項販賣第一級毒品未遂罪。被告二人間有犯意之聯絡，行為之分
    擔，均為共同正犯。其持有第一級毒品之低度行為，應為販賣之高度行為所吸收
    ，不另論罪。被告二人先後多次販賣第一級毒品既遂及一次販賣第一級毒品未遂
    罪之犯行，時間緊接，犯罪構成要件相同，顯係各基於概括犯意為之，為連續犯
    ，以一罪論，應論以毒品危害防制條例第四條第一項販賣第一級毒品罪，除本刑
    為死刑、無期徒刑部分外，應依法加重其刑。又被告二人有事實欄所載之科刑及
    執行情形，此有台灣桃園地方法院檢察署刑案資料查註紀錄表、臺灣高等法院被
    告全國前案紀錄表附卷可按，其於刑之執刑完畢後，五年內再犯有期徒刑以上之
    罪為累犯，除本刑為死刑、無期徒刑部分外，應依法遞加重其刑。爰審酌被告二
    人均明知海洛因業據公告列為第一級毒品，不得販賣、持有，竟為圖個人之利，
    先後於右揭時地販賣多次予他人營利，不僅損及買毒者個人權益，更嚴重破壞社
    會安全，且二人均值壯年，有相當之工作能力，竟不知憑己力謀生，而以販賣毒
    品，戕害他身心健康之方式謀利等一切情狀，各量處如主文所示之刑，併依刑法
    第三十七條第一項規定，宣告褫奪公權終身。又扣案之附表編號一之海洛因及被
    告丁○○身上查獲之淨重○點三九公克海洛因，合計十二點六公克，均為查獲之
    第一級毒品，不問屬於被告與否，均併應依毒品危害防制條例第十八條第一項前
    段之規定，宣告沒收銷燬之。又參酌販賣第一級毒品時均需用秤以稱量論重並另
    行分裝後交付買主，因之，為便利銷售，販賣者自須備有相關器材，由是，自堪
    認附表編號二之物，為供販賣毒品所用之物，均為供犯罪所用之物，且為被告戊○○所有，業據被告戊○○、丁○○二人供明在卷，依毒品危害防制條例第十九
    條第一項，併予宣告沒收。未扣案之販賣第一級毒品海洛因所得五十四萬元，應
    依同條例第十九條第一項規定，於對其所販賣第一級毒品罪諭知之主刑項下，諭
    知沒收之，如全部或一部不能沒收時，以其財產抵償之。另扣案附表編號三之物
    ，雖為被告戊○○所有，但其中針筒二十九支為被告戊○○施用毒品之用；現金
    四萬八千元，被告等稱是家用，尚無證據證明該現金與本件販賣第一級毒品海洛
    因有何關連；另扣案之第二級毒品安非他命，亦與本件販賣第一級毒品罪無關，
    爰均不另諭知宣告沒收，附此敘明。
據上論斷，應依刑事訴訟法第二百九十九條第一項前段、毒品危害防制條例第四條第
一項、第十八條第一項前段、第十九條第一項，刑法第十一條、第二十八條、第五十
六條、第四十七條、第三十七條第一項，判決如主文。
本案經檢察官廖江憲到庭執行職務。
中      華      民      國    九十一    年      一      月      三      日
                                   臺灣桃園地方法院刑事第二庭
                                         審判長法  官  王  兆  飛
                                               法  官  王  美  玲
                                               法  官  李  桂  英
右正本證明與原本無異。
如不服本判決，應於判決送達後十日內向本院提出上訴狀( 應附繕本 )，上訴於
臺灣高等法院。
                                               書記官  梁  麗  雲
中      華      民      國    九十一    年      一      月      三      日
附錄本案論罪科刑法條全文：
毒品危害防制條例第四條第一項、第五項：
製造、運輸、販賣第一級毒品者，處死刑或無期徒刑；處無期徒刑者，得併科新臺幣
一千萬元以下罰金。
前四項之未遂犯罰之。
附表：
┌──┬───────────────┬────────────────┐
│編號│扣  案  物  名  稱  及  數  量│  沒  收  法  條  依據        │
│    │                              │                                │
├──┼───────────────┼────────────────┤
│一  │第一級毒品海洛因標示七包、│毒品危害防制條例第十八條第一項前│
│    │四包、五包、一包、 一包 │段                              │
│    │、半一包、另毛重2.5、3.0、0.5 │                                │
│    │各一包，合計二十二 包，淨重十 │                                │
│    │二點二一公克                  │                                │
├──┼───────────────┼────────────────┤
│二  │NOKIA 行動電話一支            │毒品危害防制條例第十九條第一項  │
│    │塑膠空袋七十九個              │                                │
│    │電子秤一個                    │                                │
├──┼───────────────┼────────────────┤
│三  │針筒二十九支                  │不沒收                          │
│    │現金三千元（丁○○身上起獲）  │                                │
│    │現金四萬五千元（被告二人家中起│                                │
│    │獲）                          │                                │
│    │第二級毒品安非他命二包驗餘淨重│                                │
│    │2.6792公克                    │                                │
└──┴───────────────┴────────────────┘
